臺灣新竹地方法院民事小額判決
109年度竹東小字第299號
原      告  謝瑞仁  

被      告  楊賜瑜  
訴訟代理人  廖江鵬  
上列當事人間損害賠償事件，本院於民國110年2月26日辯論終結
，判決如下：
    主  文
被告應給付原告新臺幣伍萬壹仟叁佰伍拾壹元。
原告其餘之訴駁回。
訴訟費用新臺幣壹仟元由被告負擔新臺幣陸佰陸拾捌元，餘由原
告負擔。
本判決第一項得假執行。
    爭執事項之理由要領
一、本院依新竹市警察局109年12月31日竹市警交字第109004862
    8號函檢送之本件交通事故資料，認本件交通事故之發生係
    兩造之過失所致，並認原告及被告應分別負30%及70%之過失
    責任，此亦為兩造所不爭執，已堪認定。
二、按修復費用以必要者為限，以新品換舊品而更換之零件，應
    予以折舊。查原告所有之車牌號碼000-0000號營業小客車受
    損之修復費用為新臺幣（下同）46,890元（含烤漆及工資22
    ,700元、零件24,190元），此為被告所不爭執，應堪足採信
    。惟該車牌號碼000-0000號營業小客車係108年8月出廠，有
    該車牌號碼000-0000號營業小客車車籍資料在卷可按，算至
    本件交通事故發生時已使用4月，以新品換舊品而更換之零
    件，自應予以折舊。而依行政院公布之固定資產耐用年數表
    及固定資產折舊率表，營用小客車耐用年數4年，採定率遞
    減法計算折舊，每年折舊438/1000，依此計算該車牌號碼00
    0-0000號營業小客車更新零件折舊後之必要修復費用即為20
    ,658元。據此，該車牌號碼000-0000號營業小客車之必要修
    復費用即為43,358元（計算式如下：烤漆及工資22,700元＋
    折舊後之零件20,658元＝43,358元）。另原告因車牌號碼000
    -0000號營業小客車受損維修期間12日無法營業，而受有營
    業損失30,000元（計算式如下：2,500 元×12 天＝130,000元
    ）之事實，亦為被告所不爭執，亦堪足認定。
三、第按，損害之發生或擴大，被害人與有過失者，法院得減輕
    賠償金額，或免除之。民法第217條第1項定有明文。查本件
    交通事故之發生，被告及原告應分別各負70%及30%之過失責
    任，已如前述。據此，原告得請求被告賠償之損害即為51,3
    51元（計算式：【43,358元＋30,000元】×7/10＝51,351元）
    。
四、據此，原告依侵權行為之法律關係，於得請求被告賠償之範
    圍內請求被告給付51,351元，即為有理由，應予准許。至逾
    上開部分以外之請求，則無理由，應予駁回。
中    華    民    國   110    年    3     月    5     日
                  竹東簡易庭    法  官  汪銘欽
以上正本係照原本作成。
如對本判決上訴，非以其違背法令為理由不得為之，且須於判決
送達後二十日內以上訴狀記載上訴理由向本院提出上訴狀。如委
任律師提起上訴者，應一併繳納上訴審裁判費。
中    華    民    國   110    年    3     月    5     日
                                書記官  周育瑜
附錄：
一、民事訴訟法第436條之18第1項：
    （小額訴訟程序）判決書得僅記載主文，就當事人有爭執事
    項，於必要時得加記理由要領。
二、民事訴訟法第436條之24第2項：
    對於小額程序之第一審裁判上訴或抗告，非以其違背法令為
    理由，不得為之。
三、民事訴訟法第436條之25：
    上訴狀內應記載上訴理由，表明下列各款事項：
    (一)原判決所違背之法令及其具體內容。
    (二)依訴訟資料可認為原判決有違背法令之具體事實。